【裁判字號】    98,訴,769
【裁判日期】    980522
【裁判案由】    毒品危害防制條例
【裁判全文】
臺灣臺北地方法院刑事判決         98年度訴字第390、769號
公  訴  人  臺灣臺北地方法院檢察署檢察官
被      告  甲○○
                      ）
上列被告因毒品危害防制條例案件，經檢察官提起公訴（98年度
撤緩偵字第40號）及追加起訴，因被告於本院準備程序中就被訴
事實為有罪之陳述，經本院告知簡式審判程序意旨，並聽取公訴
人及被告之意見後，本院裁定依簡式審判程序審理，判決如下：
    主  文
甲○○施用第一級毒品，共參罪，各處有期徒刑陸月；又施用第
二級毒品，處有期徒刑參月。應執行有期徒刑壹年陸月。
    事  實
一、甲○○前因施用毒品案件，經本院於民國94年10月4日以94
    年度毒聲字第726號裁定送觀察、勒戒後，因認有繼續施用
    毒品之傾向，再經本院以95年度毒聲字第130號裁定令入戒
    治處所施以強制戒治，於96年1月9日因停止戒治出所，經臺
    灣臺北地方法院檢察署檢察官於同年月23日以96年度戒毒偵
    字第22號為不起訴處分確定。詎仍不知悔改，於前述強制戒
    治執行完畢釋放後5年內，各基於施用第一級毒品之犯意，
    先後於96年6月11日、同年8月6日及同年9月5日分別為警採
    尿時回溯26小時內之某時，均在其位於臺北市○○區○○街
    66 巷53弄55號2樓之住處，將海洛因摻入香煙內抽煙吸食之
    方式，各施用第一級毒品海洛因1次；復另基於施用第二級
    毒品之犯意，於96年7月12日為警採尿時回溯96小時內之某
    時，在前揭住處，將第二級毒品甲基安非他命置於玻璃球內
    以點火燒烤吸食煙霧之方式，施用第二級毒品甲基安非他命
    1次。嗣因其係臺北市政府警察局萬華分局列管之矯治毒品
    調驗人口，經警於上揭時間採尿送驗後始悉上情。
二、案經臺北市政府警察局萬華分局報請臺灣臺北地方法院檢察
    署檢察官偵查起訴及追加起訴。
    理  由
一、上揭事實，業據被告甲○○於本院審理中均坦承不諱，而被
    告於96年6月11日、同年8月6日及同年9月5日經警所採集之
    尿液經送檢驗後，均呈嗎啡陽性反應，此有臺灣尖端先進生
    技醫藥股份有限公司96年8月8日、96年8月15日及96年9月14
    日濫用藥物檢驗報告各1紙、應受尿液採驗人尿液檢體採集
    送驗紀錄表在卷可稽（見96年度毒偵字第2830號卷第7、8頁
    、96年度毒偵字第2921號卷第7、8頁、97年度毒偵字第210
    號卷第6、8頁），而被告於96年7月12日經警所採集之尿液
    經送檢後，呈甲基安非他命陽性反應，此有臺灣尖端先進生
    技醫藥股份有限公司96年8月8日日濫用藥物檢驗報告1紙、
    應受尿液採驗人尿液檢體採集送驗紀錄表在卷可稽（見96年
    度毒偵字第2916號卷第26、28頁），足證被告上開自白與事
    實相符，堪以採信。又被告前因施用毒品案件，經本院於94
    年10月4日以94年度毒聲字第726號裁定送觀察、勒戒後，因
    認有繼續施用毒品之傾向，再經本院以95年度毒聲字第130
    號裁定令入戒治處所施以強制戒治，於96年1月9日因停止戒
    治出所，經臺灣臺北地方法院檢察署檢察官以96年度戒毒偵
    字第22號為不起訴處分確定，有臺灣高等法院被告前案紀錄
    表在卷可證，其於強制戒治執行完畢後5年內，再犯本案施
    用毒品之罪，自應依法訴追處罰。從而，本案事證明確，被
    告犯行洵堪認定，應依法論科。
二、按海洛因、甲基安非他命分別係毒品危害防制條例第2條第2
    項第1款、第2款所規定之第一級毒品及第二級毒品。核被告
    所為，分別係犯毒品危害防制條例第10條第1項、第2項之施
    用第一級毒品、施用第二級毒品罪。而被告施用第一級毒品
    及第二級毒品前持有第一級毒品及第二級毒品之低度行為，
    均為施用之高度行為所吸收，均不另論罪。被告所犯上開四
    罪，犯意各別，行為互殊，應予分論併罰。又檢察官於起訴
    書誤載被告於96年7月12日係施用第一級毒品，涉犯毒品危
    害防制條例第10條第1項施用第一級毒品罪嫌，惟經檢察官
    當庭予以更正，本院自無須變更起訴法條，附此敘明。爰審
    酌被告前因施用毒品，歷經觀察、勒戒及強制戒治程序，惟
    仍未能戒絕毒癮，復繼續沾染毒品惡習，再犯本件施用毒品
    罪，並參酌其施用第一級毒品及第二級毒品行為對於自身危
    害程度非輕，且對社會風氣、治安亦有潛在之相當危害，惟
    其本質仍屬自殘行為，反社會性之程度較低，暨其素行、犯
    罪之動機、目的、手段，暨犯後坦承犯行之態度等一切情狀
    ，分別量處如主文所示之刑，並定其應執行之刑。
據上論斷，應依刑事訴訟法第273條之1第1項、第299條第1項前
段，毒品危害防制條例第10條第1項、第2項，刑法第11條前段、
第51條第5款，判決如主文。
本案經檢察官林冠佑到庭執行職務
中    華    民    國    98    年    5     月    22    日
                  刑事第五庭    法  官  李宜娟
以上正本證明與原本無異。
如不服本判決應於收受送達後10日內向本院提出上訴書狀，並應
敘述具體理由；其未敘述上訴理由者，應於上訴期間屆滿後20日
內向本院補提理由書（均須按他造當事人之人數附繕）「切勿逕
送上級法院」。
                                書記官  張華瓊
中    華    民    國    98    年    5     月    22    日
附錄本案論罪科刑法條
毒品危害防制條例第10條
施用第一級毒品者，處 6 月以上 5 年以下有期徒刑。
施用第二級毒品者，處 3 年以下有期徒刑。


司法院資訊處製作；財團法人民間司法改革基金會備份。
